【裁判字號】    89,易,56
【裁判日期】    890303
【裁判案由】    違反動產擔保交易法
【裁判全文】
臺灣高雄地方法院刑事判決                            八十九年度易字第五六號
    公  訴  人  臺灣高雄地方法院檢察署檢察官
    被      告  乙○○
右列被告因違反動產擔保交易法案件，經檢察官提起公訴（八十八年度偵字第二六七
０七號），本院判決如左：
    主  文
乙○○動產擔保交易之債務人，意圖不法之利益，將標的物遷移，致生損害於債權人
累犯，處拘役參拾日，如易科罰金，以參佰元折算壹日。
    事  實
一、乙○○曾有賭博、違反動產擔保交易法及麻醉藥品管理條例之前科，並因違反麻
    醉藥品管理條例案件，經臺灣高雄地方法院以八十四年度易字第三七七九號判處
    有期徒刑六月確定，甫於民國八十六年五月二日執行完畢，猶不知警惕，復於八
    十七年四月七日，以動產擔保交易附條件買賣之方式，向聲寶股份有限公司（以
    下簡稱聲寶公司）所屬前鎮服務站購買聲寶牌ＳＣ－二九ＨＷ九六號電視機一台
    ，為動產擔保交易之債務人，約定總價金新台幣（下同）四萬四千元，分二十四
    期給付，第一期支付頭期款二千六百元，其餘各期分期款均為一千八百元，標的
    物存放地點為高雄市前鎮區○○○路九四七巷三號十樓之二，在價金未付清之前
    ，標的物所有權仍屬於出賣人所有，買受人僅得依約占有使用，不得任意遷移或
    為其他處分等，乃乙○○在取得標的物之後，僅付款六期，即拒不付款，復意圖
    為自己不法之利益，於八十七年九月間，將該標的物遷移逃匿不知去向，致債權
    人聲寶公司追索無著而受有損害。
二、案經聲寶公司訴請臺灣高雄地方法院檢察署檢察官偵查起訴。
    理  由
一、訊據被告乙○○固不否認曾於前開時地，以動產擔保交易附條件買賣之方式，向
    聲寶公司購買電視機一部，價款應分二十四期給付，其僅付六期價款即未再給付
    之事實，惟矢口否認有何將標的物電視機遷移之事實，辯稱：並未將電視機遷移
    ，但伊亦不知電視機現在何處，當時伊以為伊母親將電視機隨同房屋出租或借給
    他人使用，所以伊並未過問，且後來中華路的房子有遭竊，可能被偷走了云云。
    惟查，右開事實，業據告訴人聲寶公司代理人甲○○於本院審理明白陳述：我們
    公司依法到中華五路九四七巷三號十樓之二，要查封被告的動產時，該電視機已
    不見了，且後來該房子亦出租予他人（見本院八十九年一月十八日訊問筆錄），
    而承租人放他們自己的電視機（見本院八十九年二月一日訊問筆錄）等語明確，
    而證人即被告母親丙○○亦到院證稱：中華五路九四七巷三號十樓之二係我先生
    的房子，我後來搬到林森一路之住處，已搬了約二、三年，被告沒和我一起搬，
    仍然住在那裏，直到去年被告才搬回林森一路之住處，中華路之房子後來租給別
    人，並沒有印象房子內有一部電視機等語（見本院八十九年二月二十三日訊問筆
    錄）綦詳；被告雖另辯稱因高雄市前鎮區○○○路九四七巷三號十樓之二房屋因
    遭竊賊侵入，可能被偷走云云，惟被告亦自承未曾報案，此點與日常一般經驗法
    則大相逕庭，被告所辯應係卸責之詞，無可採信；此外，復有附條件買賣契約書
    一紙附卷可稽，被告犯罪事實明確，犯行實堪認定。
二、核被告乙○○所為，係犯動產擔保交易法第三十八條之罪。被告曾因違反麻醉藥
    品管理條例案件，經臺灣高雄地方法院以八十四年度易字第三七七九號判處有期
    徒刑六月確定，甫於民國八十六年五月二日執行完畢，有本院被告全國前案紀錄
    表一份在卷可稽，其於五年內再犯本件有期徒刑以上之罪，為累犯，爰依刑法第
    四十七條之規定，加重其刑。審酌被告曾有賭博、違反動產擔保交易法及麻醉藥
    品管理條例之前科，有本院被告全國前案表一份附卷可資查考，素行非佳，惟念
    及事後已與債權人達成和解，有和解書一紙在卷可為佐證，所造成之損害非鉅，
    復參酌被告犯罪之手段、動機亦非惡劣等一切情狀，量處如主文所示之刑，併同
    時諭知易科罰金之折算標準，以為懲儆。
據上論斷，應依刑事訴訟法第二百九十九條第一項前段，動產擔保交易法第三十八條
、刑法第十一條、第四十七條、第四十一條，罰金罰鍰提高標準條例第一條前段、第
二條，判決如主文。
本案經檢察官黃元冠到庭執行職務。
中    華    民    國    八十九    年      三      月        三        日
                                  臺灣高雄地方法院刑事第六庭
                                      法  官  李怡諄
右正本證明與原本無異。
如不服本判決，應於判決送達後十日內，向本院提出上訴狀。
                                      書記官  羅榮全
中    華    民    國      八十九      年      三      月      三      日
附錄本件論罪條文：動產擔保交易法第三十八條
動產擔保交易之債務人，意圖不法之利益，將標的物遷移、出賣、出質、移轉、抵押
或為其他處分，致生損害債權人者，處三年以下有期徒刑、拘役或科或併科六千元以
下之罰金。


司法院資訊處製作；財團法人民間司法改革基金會備份。
